---
title: "Project Analisa Klasifikasi Pinjaman untuk Sektor UMKM"
author: "Marwan Musa"
date: "2022-04-05"
output:
  html_notebook: default
  html_document: default
---

```{r setup, include=FALSE}
knitr::opts_chunk$set(echo = TRUE)
```

## R Markdown

1. Intro
- Pengantar
Perusahaan Alembert merupakan perusahaan yang bergerak di bidang layanan pinjaman usaha bagi sektor UMKM. Karena adanya pandemik ini, perusahaan berusaha memberikan pelayanan berupa keringanan pinjaman bagi pelanggan yang disebut sebagai rekomendasi tindak lanjut. Pemberian rekomendasi tindak lanjut pada pelanggan ini didasari pada kriteria tertentu, dan perlu ditentukan faktor-faktor apa saja yang berpengaruh sehingga pelanggan mendapatkan treatment tertentu yang masuk dalam rekomendasi tindak lanjut program dari perusahaan.

Tujuan Project: Klasifikasi nasabah yang akan dimasukkan pada rekomendasi tindak lanjut. Pada kelas target rekomendasi tindak lanjut ini sendiri terdiri dari beberapa kelas seperti restrukturisasi dan angsuran biasa.

Model: Regresi multinomial.

Referensi model (Ref): Kelas pada rekomendasi tindak lanjut yang memiliki banyak pelanggan.

Data: Data yang digunakan terdiri dari 1000 baris.

- Membaca Data eksternal
```{r}
data = read.csv("project.csv")
```

- Inspeksi data
```{r}
head(data)
str(data)
```

- Statistik Dekriptif data
```{r}
summary(data)
```

- Menghapus Kolom
```{r}
data_reduce = data[ -c(1,2)]
colnames(data_reduce)
```

- Konversi Data
```{r}
data_reduce[, 8:11] = sapply(data_reduce[, 8:11], as.integer)
str(data_reduce)
```

- Pemilihan data kategori
```{r}
data_kategorik = data_reduce[,c("KONDISI_USAHA", "KONDISI_JAMINAN", "REKOMENDASI_TINDAK_LANJUT")]

data_reduce$REKOMENDASI_TINDAK_LANJUT = as.factor(data_reduce$REKOMENDASI_TINDAK_LANJUT)

chisq.test(data_kategorik$KONDISI_USAHA, data_kategorik$REKOMENDASI_TINDAK_LANJUT)

chisq.test(data_kategorik$KONDISI_JAMINAN, data_kategorik$REKOMENDASI_TINDAK_LANJUT)
```

- Korelasi antar variabel data
```{r}
library(corrplot)
library(ggcorrplot)

M= data_reduce[,8:11]

#library corrplot
# -- Person correlation
par(mfrow = c(2,2))
corrplot(cor(M), type = "upper", order = "hclust")
corrplot(cor(M), method = "square", type = "upper")
corrplot(cor(M), method = "number", type = "lower")
corrplot(cor(M), method = "ellipse")

# -- kendall correlation
par(mfrow = c(2,2))
corrplot(cor(M, method = "kendall"), type = "upper", order = "hclust")
corrplot(cor(M, method = "kendall"), method = "square", type = "upper")
corrplot(cor(M, method = "kendall"), method = "number", type = "lower")
corrplot(cor(M, method = "kendall"), method= "ellipse")

#library ggcorplot
corr = round(cor(M), 1) #Pearson correlation
ggcorrplot(round(cor(M), 1),
		  hc.order = TRUE,
		  type = "lower",
		  lab = TRUE,
		  lab_size = 3,
		  method = "circle",
		  colors = c("tomato2", "white", "springgreen3"),
		  title = "Correlogram of Data Nasabah",
		  ggtheme = theme_bw)
```

- Pemilihan fitur/independent variabel/input
```{r}
colnames(data_reduce)
data_select = data_reduce[,c("KARAKTER", "KONDISI_USAHA", "KONDISI_JAMINAN", "STATUS", "KEWAJIBAN", "OSL", "KOLEKTIBILITAS", "REKOMENDASI_TINDAK_LANJUT")]


data_non_na = na.omit(data_select)
```

2. Pemilihan Variable
- Transformasi Data
```{r}
data_select_new = data_select
data_select_new$KEWAJIBAN = scale(data_select_new$KEWAJIBAN)[, 1]
data_select_new$OSL = scale(data_select_new$OSL)[, 1]
data_select_new$KEWAJIBAN = cut(data_select_new$KEWAJIBAN, breaks = c(-0.354107, 5, 15, 30))
data_select_new$KEWAJIBAN = as.factor(data_select_new$KEWAJIBAN)
data_select_new$OSL = cut(data_select_new$OSL, breaks = c(-0.60383, 3, 10, 15))
data_select_new$OSL = as.factor(data_select_new$OSL)
data_select_new = na.omit(data_select_new)
```

- Training Data
```{r}
library(caret)
library(lattice)
index = createDataPartition(data_select_new$REKOMENDASI_TINDAK_LANJUT, p = .95, list = FALSE)
train = data_select_new[index, ]
test = data_select_new[-index, ]
```

- Pemodelan/Modelling
```{r}
train2 = train
#setting the reference
train2$REKOMENDASI_TINDAK_LANJUT = relevel(train2$REKOMENDASI_TINDAK_LANJUT, ref = "Angsuran Biasa")
#training the model
require(nnet)
#training the multinomial model
multinom_model = multinom(REKOMENDASI_TINDAK_LANJUT ~ ., data = train2)


#checking the model
summary(multinom_model)
#converting the coefficients to odds by taking the exponential of the coefficients.
exp(coef(multinom_model))
head(round(fitted(multinom_model), 2))
#predicting the values for train dataset
train2$ClassPredicted = predict(multinom_model, newdata = train2, "class")
train_prob = predict(multinom_model, newdata = train2, "probs")
df = train_prob
df$max = apply(df, 1, max)
train2$score = df$max
test_prob = predict(multinom_model, newdata = test, "probs")
df2 = test_prob
df2$max = apply(df2, 1, max)

# Building classification table
tab_train = table(train2$REKOMENDASI_TINDAK_LANJUT, train2$ClassPredicted)
round((sum(diag(tab_train))/sum(tab_train))*100,4)
test$ClassPredicted = predict(multinom_model, newdata = test, "class")
test$score = df2$max
tab_test = table(test$REKOMENDASI_TINDAK_LANJUT, test$ClassPredicted)
round((sum(diag(tab_test))/sum(tab_test))*100,4)

```

