---
title: 'Project: Data Scientist Assessment Using R'
author: "Marwan Musa"
date: '2022-04-02'
output: html_document
---

```{r setup, include=FALSE}
knitr::opts_chunk$set(echo = TRUE)
```

## R Markdown

1. Fundamental R
- Membuat Data Frame
```{r}
df <- data.frame(a = c(1, 2, 3), b = c(4, 5, 6), c = c(7, 8, 9))
df$b
df$a[[1]]
df$b[[3]]
```

- Membuat Vector dan Index Position
```{r}
x <- c("red","blue","yellow","orange","green","purple")
y <- x[2:4]
y
```

- Mengisi Syntax Factor
```{r}
x <- factor(c("grape", "apples", "pear", "cherry", "mango", "panda"))
x
x[6] <- "apples"
x
```

- Menggunakan Function
```{r}
add_numbers <- function(x, y){x + y}
add_numbers(3,3)
```

- Mengganti Missing Value
```{r}
df <- c(1,2,3,4,5,6,NA,7,8,9,NA)
df
mean_replace <- function(x){x[is.na(x)] = mean(x, na.rm = TRUE)
                            return(x)}
df <- mean_replace(df)
df
```

```{r}
df <- c(1,2,3,4,5,6,NA,7,8,9,NA)
df[is.na(df)] <- mean(df, na.rm = TRUE)
df

```

2. Statistic : Visualization with R
- PRoblem 1 Langkah Awal
```{r}
library(readr)
trees_df <- read_csv("https://storage.googleapis.com/dqlab-dataset/trees.csv")
```

- Mengecek Struktur Data
```{r}
library(readr)
trees_df <- read_csv("https://storage.googleapis.com/dqlab-dataset/trees.csv")
names(trees_df)
str(trees_df)
names(trees_df)[1] <- "Diameter"
trees_df$diameter_ft <- trees_df$Diameter*0.08333
head(trees_df)
summary(trees_df)
is.na(trees_df)
```

- Shapiro Test
```{r}
shapiro.test(trees_df$diameter_ft)
shapiro.test(trees_df$Height)
shapiro.test(trees_df$Volume)
```

- Visualisasi Sederhana
```{r}

plot(density(trees_df$Volume))
```

- Mencari Hubungan
```{r}
lm(formula = Volume ~ Height + diameter_ft, data = trees_df)
plot(diameter_ft ~ Volume, data = trees_df)
plot(trees_df$Height, trees_df$Volume)
```

3. Problem Statement #2
- Analisa Efek Pemberian Obat Tidur
```{r}
library(readr) #pre-defined
library(dplyr) #pre-defined

sleep_df <- read_csv('https://storage.googleapis.com/dqlab-dataset/sleep.csv') #pre-defined

# Save the data in two different dataframe/vector
group1 <- filter(sleep_df, sleep_df$group == 1)
group2 <- filter(sleep_df, sleep_df$group == 2)

# Compute t-test
t_test <- t.test(group1$extra, group2$extra)
t_test
```

- Menghasilkan Grafik - Boxplot
```{r}
library(ggplot2)
ggplot(sleep_df, aes(x = as.character(group), y = extra, fill = as.character(group))) + geom_boxplot()

```

4. Machine Learning with R
- Membuat Model Sederhana
```{r}
library(readr)
electric_bill <- read_csv("https://storage.googleapis.com/dqlab-dataset/electric_bill.csv")
model <- lm(amount_paid ~ num_people + housearea, data = electric_bill)

model
```

- Training dan Testing
```{r}
library(readr)
library(caret)
set.seed(123)
iris <- read_csv("https://storage.googleapis.com/dqlab-dataset/iris.csv")

trainIndex <- createDataPartition(iris$Species, p = 0.8, list = FALSE)
training_set <- iris[trainIndex, ]
testing_set <- iris[-trainIndex, ]

dim(training_set)
dim(testing_set)
```

- Model Decision Tree
```{r}
library(caret) #pre-defined 
library(rpart) #pre-defined
library(readr) #pre-defined
set.seed(123)  #pre-defined

suv_data <- read_csv("https://storage.googleapis.com/dqlab-dataset/suv_data.csv") #pre-defined

#split data to training & testing set
trainIndex <- createDataPartition(suv_data$Purchased, p = 0.8, list = FALSE)
training_set <- suv_data[trainIndex,]
testing_set <- suv_data[-trainIndex,]

#build model with decision tree
model_dt <- rpart(Purchased ~ Gender + Age + EstimatedSalary, data = training_set, method = "class" )
predictions_dt <- predict(model_dt, newdata = testing_set, type = "class")

#evaluate performance with new data/ testing_set
testing_purchased <- factor(testing_set$Purchased) #pre-defined 

#show the evaluation result 
evaluation_result <- confusionMatrix(predictions_dt, testing_purchased)
evaluation_result
```

