---
title: 'Project Machine Learning for Retail with R: Product Packaging'
author: "Marwan Musa"
date: '2022-04-01'
output: html_document
---

```{r setup, include=FALSE}
knitr::opts_chunk$set(echo = TRUE)
```

## R Markdown

1. Machine Learning for Retail
- Dataset Transaksi Penjualan
```{r}
library(arules)
transaksi_tabular <- read.transactions(file="https://storage.googleapis.com/dqlab-dataset/transaksi_dqlab_retail.tsv", format="single", sep="\t", cols=c(1,2), skip=1)
write(transaksi_tabular, file="test_project_retail_1.txt", sep=",")
```

- Output Awal: Statistik Top 10
```{r}
library(arules)
transaksi_tabular <- read.transactions(file="transaksi_dqlab_retail.tsv", format="single", sep="\t", cols=c(1,2), skip=1)

all_item <- itemFrequency(transaksi_tabular, type = "absolute")
names(all_item)
```

- Melihat data dengan visualisasi
```{r}
itemFrequencyPlot(transaksi_tabular, topN = 10, type = "absolute")
```

```{r}
library(arules)
data <- read.transactions(file = "transaksi_dqlab_retail.tsv", format = "single", sep = "\t", cols = c(1,2), skip = 1)


top10 <- sort(itemFrequency(data, type = "absolute"), decreasing = TRUE)[1:10]
hasil <- data.frame("Nama Produk" = names(top10), "Jumlah" = top10, row.names = NULL)
hasil
write.csv(hasil, file="top10_item_retail.txt")
```

- Output Awal: Statistik Top 10
```{r}

bottom10 <- sort(itemFrequency(transaksi_tabular, type="absolute"), decreasing = FALSE)[1:10]
hasil <- data.frame("Nama Produk" = names(bottom10), "Jumlah Produk" = bottom10, row.names = NULL)
hasil
write.csv(hasil, file = "bottom10_item_retail.txt")
```

- Mendapatkan Kombinasi Produk yang menarik
syarat :
##Memiliki asosiasi atau hubungan erat.
##Kombinasi produk minimal 2 item, dan maksimum 3 item.
##Kombinasi produk itu muncul setidaknya 10 dari dari seluruh transaksi.
##Memiliki tingkat confidence minimal 50 persen.

```{r}
library(arules)
#read data
data <- read.transactions(file = "transaksi_dqlab_retail.tsv", format = "single", sep = "\t", cols = c(1,2), skip = 1)
#combination requirement to apriori func.
apr.comb <- apriori(data, parameter = list(supp = 10/length(data), confidence = 0.5, minlen = 2, maxlen = 3))
combination <- head(apr.comb, n = 10, by = "lift")
combination
inspect(combination)
write(combination, file = "kombinasi_retail.txt")
```

- Mencari Paket Produk yang bisa dipasangkan dengan Item Slow-Moving
```{r}
library(arules)
data <- read.transactions(file = "transaksi_dqlab_retail.tsv", format = "single", sep = "\t", cols = c(1,2), skip = 1)
slowmove_comb <- apriori(data, list(supp = 10/length(data), confidence = 0.1, minlen = 2, maxlen = 3))
c1 <- subset(slowmove_comb, rhs %in% "Tas Makeup")
hasilc1 <- head(sort(c1, by = "lift", decreasing = TRUE), 3)
c2 <- subset(slowmove_comb, rhs %in% "Baju Renang Pria Anak-anak")
hasilc2 <- head(sort(c2, by = "lift", decreasing = TRUE), 3)
fullhasil <- c(hasilc1, hasilc2)
write(fullhasil, file = "kombinasi_retail_slow_moving.txt")
```

